【裁判字號】    98,審易緝,61
【裁判日期】    990226
【裁判案由】    侵占
【裁判全文】
臺灣桃園地方法院刑事判決            98年度審易緝字第61號
公  訴  人  臺灣桃園地方法院檢察署檢察官
被      告  甲○○
上列被告因侵占案件，經檢察官提起公訴（97年度撤緩偵字第11
2 號），被告於準備程序進行中，就被訴事實為有罪之陳述，經
本院告知簡式審判程序意旨，並聽取當事人之意見後，本院合議
庭裁定依簡式審判程序審理，判決如下：
    主  文
甲○○意圖為自己不法之所有，而侵占對於業務上所持有之物，
處有期徒刑捌月，減為有期徒刑肆月，如易科罰金，以新臺幣壹
仟元折算壹日。緩刑貳年。
    事  實
一、甲○○自民國95年4 月28日起至95年7 月8 日止，受僱於勤
    億蛋品股份有限公司（下稱勤億公司）擔任業務專員，負責
    送貨及向客戶收款，為從事業務之人，竟意圖為自己不法所
    有，基於接續之犯意，於如附表所示時間、地點，利用向冠
    德蛋糕等如附表所示勤億公司之客戶收取各該月份之貨款後
    ，將貨款共計新臺幣（下同）10萬3,300 元侵吞入己，嗣因
    勤億公司向上開客戶催收貨款未獲，始悉上情。
二、案經勤億公司訴由臺灣桃園地方法院檢察署檢察官偵查，先
    予甲○○緩起訴處分，惟其因違反刑事訴訟法第253 條之3
    第1 項第3 款規定之事項，為檢察官依職權撤銷緩起訴處分
    確定（臺灣桃園地方法院檢察署96年度偵字第1175號、97
    年度撤緩字第8 號）後起訴。
    理  由
一、本案被告甲○○所犯之罪，非法定刑為死刑、無期徒刑或最
    輕本刑3 年以上有期徒刑之罪，亦非高等法院管轄第一審之
    案件，而被告於準備程序中就被訴事實已為有罪之陳述，經
    本院告知簡式審判程序之旨，並聽取當事人之意見後，本院
    合議庭乃依刑事訴訟法第273 條之1 第1 項規定，裁定由受
    命法官獨任進行簡式審判程序，合先敘明。
二、上揭犯罪事實，業據被告甲○○於警詢、檢察官偵訊及本院
    審理時坦承不諱，並經被害人勤億公司委任之告訴代理人陳
    宇星、張文雄、高素巒等分別於警詢、檢察官偵訊時陳述無
    訛，復有勤億公司對帳單、客戶出具已繳交被告貨款證明書
    等在卷可稽。足認被告上開自白與事實相符，堪以採信。本
    件事證明確，被告犯行洵堪認定，應依法論罪科刑。
三、被告甲○○經勤億公司僱任擔任業務專員乙職，為從事業務
    之人。是核被告所為，係犯刑法第336 條第2 項之業務侵占
    罪；又被告於附表所示之時間，所為之多次業務侵占犯行，
    均係於密切接近之時地實施，侵害同一法益，各行為之獨立
    性極為薄弱，依一般社會觀念，難以強行分開，被告主觀上
    應皆係以各個舉動為其全部犯罪行為之一部，客觀上亦係在
    密切之時地實施，則在刑法評價上，應皆視為數個舉動之接
    續施行，而包括以一行為予以評價，較為合理，應論以一罪
    ，公訴人認應論以連續犯，容有誤會。被告前揭業務侵占既
    屬接續犯，從而被告雖自95年4 月28日起為業務侵占行為，
    惟其業務侵占行為於95年7 月8 日始告終了，雖歷經刑法修
    正，仍屬犯罪行為中之法律變更，非「行為後」法律有變更
    ，自不生新、舊法律比較適用之問題，自應適用新法，併此
    敘明。爰審酌被告犯罪之動機、目的、手段，犯後坦承犯行
    ，且業與被害人達成和解，及態度尚佳等一切情狀，量處如
    主文所示之刑；又本件被告犯罪終了時間係在96年4 月24日
    之前，所犯為刑法第336 條第2 項之罪，並宣告1 年6 月以
    下之有期徒刑，合於中華民國九十六年罪犯減刑條例第2 條
    第1 項第3 款規定之減刑要件，爰減其宣告刑二分之一，並
    諭知易科罰金之折算標準。末查被告前未曾受有期徒刑以上
    刑之宣告，有臺灣高等法院被告前案紀錄表1 份附卷可憑，
    其經此科刑教訓，應能知所警惕而無再犯之虞，本院認其所
    受上開刑之宣告以暫不執行為適當，併宣告緩刑2 年，以勵
    自新。
四、依刑事訴訟法第273 條之1 第1 項、第299 條第1 項前段、
    ，刑法第336 條第2 項、第41條第1 項前段，刑法施行法第
    1 條之1 第1 項、第2 項前段，中華民國九十六年罪犯減刑
    條例第2 條第1 項第3 款、第7 條、第9 條，判決如主文。
五、如不服本判決，得於判決書送達之翌日起10日內，以書狀敘
    述理由，向本庭提出上訴。
本案經檢察官潘怡華到庭執行職務。
中    華    民    國    99    年     2    月    26    日
                        刑事庭  法  官  劉為丕
以上正本證明與原本無異。
如不服本判決應於收受判決後10日內向本院提出上訴書狀，並應
敘述具體理由。其未敘述上訴理由者，應於上訴期間屆滿後20日
內向本院補提理由書( 均須按他造當事人之人數附繕本) 「切勿
逕送上級法院」。
                                書記官  陳淑瓊
中    華    民    國    99    年     2    月    26    日
附錄本案論罪科刑依據之法條：
中華民國刑法第336條（公務公益侵占罪、業務侵占罪）
對於公務上或因公益所持有之物，犯前條第1 項之罪者，處1 年
以上7 年以下有期徒刑，得併科5 千元以下罰金。
對於業務上所持有之物，犯前條第1 項之罪者，處6 月以上5 年
以下有期徒刑，得併科3 千元以下罰金。
前二項之未遂犯罰之。
附表：
 ┌──┬───────┬────────┬───────┬──────┐
 │編號│時          間│地          點  │ 客 戶 名 稱  │  貨款金額  │
 ├──┼───────┼────────┼───────┼──────┤
 │ (一) │95年4 月間某日│臺北縣鶯歌鎮永吉│冠德蛋糕      │1 萬9,188 元│
 │    │              │街9 巷1 號      │              │            │
 ├──┼───────┼────────┼───────┼──────┤
 │ (二) │95年4 月間某日│桃園縣八德市長興│景仁殘障院    │1 萬4,560 元│
 │    │              │路850號         │              │            │
 ├──┼───────┼────────┼───────┼──────┤
 │ (三) │95年5 月間某日│臺北縣鶯歌鎮永吉│冠德蛋糕      │    2,680 元│
 │    │              │街9 巷1 號      │              │            │
 ├──┼───────┼────────┼───────┼──────┤
 │ (四) │95年5 月間某日│桃園縣龜山鄉陸光│明園囍餅蛋糕  │    9,070 元│
 │    │              │路61號          │              │            │
 ├──┼───────┼────────┼───────┼──────┤
 │ (五) │95年5 月間某日│桃園縣八德市長興│景仁殘障院    │1 萬8,080 元│
 │    │              │路850號         │              │            │
 ├──┼───────┼────────┼───────┼──────┤
 │ (六) │95年6 月間某日│桃園縣龜山鄉萬壽│宜香津喜餅蛋糕│2 萬6,189 元│
 │    │              │路二段1213-1 號 │              │            │
 ├──┼───────┼────────┼───────┼──────┤
 │ (七) │95年6 月間某日│桃園縣大園鄉橫峰│阿梅早餐店    │    2,268 元│
 │    │              │村18鄰199 號    │              │            │
 ├──┼───────┼────────┼───────┼──────┤
 │ (八) │95年6 月間某日│桃園縣中壢市金陵│饌牛角尖麵包坊│      370 元│
 │    │              │路二段59號      │              │            │
 ├──┼───────┼────────┼───────┼──────┤
 │ (九) │95年6 月間某日│桃園縣平鎮市育達│大蕃薯烘焙屋  │      601 元│
 │    │              │路100號         │              │            │
 ├──┼───────┼────────┼───────┼──────┤
 │ (十) │95年7 月間某日│桃園縣桃園市雙峰│聚祥生物科技有│  1 萬294 元│
 │    │              │路51巷2 弄1號   │限公司        │            │
 ├──┴───────┼────────┴───────┼──────┤
 │                    │                          合  計│10萬3,300 元│
 └──────────┴────────────────┴──────┘

司法院資訊處製作；財團法人民間司法改革基金會備份。
